【裁判字號】    98,抗,62
【裁判日期】    980911
【裁判案由】    本票裁定
【裁判全文】
臺灣新竹地方法院民事裁定                98年度抗字第62號
抗  告  人  甲○○
相  對  人  朝欽實業股份有限公司
                        之4
法定代理人  乙○○
上列抗告人與相對人間因本票裁定事件，對於中華民國98年7月9
日本院98年度司票字第948號裁定提起抗告，本院裁定如下：
    主  文
抗告駁回。
抗告程序費用新臺幣壹仟元由抗告人負擔。
    理  由
一、按執票人向本票發票人行使追索權時，得聲請法院裁定後強
    制執行，票據法第123條定有明文。又按本票執票人，依票
    據法第123條規定，聲請法院裁定許可對發票人強制執行，
    係屬非訟事件，此項聲請之裁定，及抗告法院之裁定，僅依
    非訟事件程序，就本票形式之要件是否具備予以審查為已足
    ，並無確定實體上法律關係存否之效力，若係實體上問題，
    應依訴訟程序另謀解決，非非訟事件程序所得審究，最高法
    院56年台抗字第714號、57年台抗字第76號亦著有判例可資
    參照。
二、本件相對人主張：伊執有抗告人及第三人張清律共同簽發如
    原審裁定所示之本票乙紙，並免除作成拒絕證書，詎屆期向
    抗告人及第三人張清律提示，尚欠新臺幣303,207元未獲付
    款，爰依票據法第123條規定聲請裁定許可強制執行等情，
    業據相對人於原審提出系爭本票乙紙為證，原裁定予以准許
    ，即無不合。
三、抗告意旨略以：其因工作關係，偶有忘記繳款，以致延遲清
    償貸款，惟抗告人均能於次期繳款時補足差額，且至民國98
    年7月止之繳息正常，並無故意欠款之意，故原審裁定准予
    相對人強制執行之聲請，顯非適法，為此請求廢棄原裁定等
    語。
四、經查，依原審卷附相對人所提出之系爭本票影本所示，系爭
    本票發票人欄確有抗告人名義之簽名字跡，而本票准許強制
    執行之裁定，係屬非訟事件裁定，為裁定之法院僅就本票為
    形式上審查，以決定強制執行許可與否，並無確定實體上法
    律關係存否之效力，且原審亦就系爭本票是否具備形式要件
    ，依非訟事件程序進行審查，認定並無票據無效之情形存在
    ，乃裁定准許強制執行，依法並無違誤。縱抗告人主張其至
    98年7月止之繳息正常之情事為真，惟此亦係屬實體上之爭
    執，揆諸首揭說明，兩造間對此倘仍有爭執，應由抗告人另
    行提起訴訟，以資解決，尚非本件非訟程序所得加以審究。
    從而，抗告意旨指摘原裁定不當，求予廢棄，為無理由，應
    予駁回。
五、據上論結，本件抗告為無理由，依非訟事件法第46條、第24
    條第1項、第21條第2項，民事訴訟法第495條之1第1項、第
    449條第1項、第95條、第78條，裁定如主文。
中    華    民    國    98    年    9    月    11    日
                民事第二庭     審判長法    官   盧玉潤
                                     法    官   楊明箴
                                     法    官   彭淑苑
上正本係照原本做成。
本裁定不得抗告。
                                     書 記 官   王恬如
中    華    民    國    98    年    9    月    11    日


司法院資訊處製作；財團法人民間司法改革基金會備份。
